臺灣臺北地方法院民事判決　　　　　　 96年度重訴字第505號
原　　　告　彰化商業銀行股份有限公司
法定代理人　乙○○
訴訟代理人　己○○
　　　　　　甲○○
被　　　告　丹福光電股份有限公司（原名丹福貿易股份有限公
　　　　　　司）
兼
法定代理人　丁○○
被　　　告　丙○○
　　　　　　戊○○
上列當事人間請求清償借款事件，本院於民國96年6月11日言詞
辯論終結，判決如下：
    主  文
被告應連帶給付原告新台幣參佰零肆萬玖仟參佰貳拾肆元，及如
附表一所示之利息、違約金。
被告應連帶給付原告美金肆拾壹萬捌仟柒佰壹拾陸元，及如附表
二所示之利息、違約金，或按清償日原告銀行掛牌賣出匯率折算
新台幣給付之。
訴訟費用由被告連帶負擔。
本判決第一項、第二項於原告分別以新台幣壹佰零貳萬柒仟元
元、新台幣肆佰柒拾肆萬伍仟元，或等值之有價證券供擔保後，
得假執行。
    事實及理由
一、當事人得以合意定第一審管轄法院。但以關於由一定法律關
    係而生之訴訟為限。前項合意，應以文書證之，民事訴訟法
    第24條定明文。查本件兩造於授信約定書第22條、保證書第
    5條合意以台灣台北地方法院為第一審管轄法院，是本院自
    有本件第一審管轄權，合先敘明。
二、被告丹福光電股份有限公司（原名丹福貿易股份有限公司）
    、丁○○、丙○○、戊○○未於言詞辯論期日到場，核無民
    事訴訟法第386條所列各情形，因原告之聲請，由其一造辯
    論而為判決。
三、原告起訴主張：兩造間借款關係如下：
  １被告丹福光電股份有限公司於民國（下同）95年8月21日邀
    集被告丁○○、丙○○、戊○○為連帶保證人，約定就被告
    丹福光電股份有限公司現在、將來對原告之一切債務在本金
    新台幣（下同）4,000萬元內負連帶清償之責。嗣被告丹福
    光電股份有限公司依上開定於95年10月31日向原告借款2,40
    0,000元，約定到期日為96年4月29日，並於95年12月20日向
    原告借款3,010,000元，約定到期日為96年6月18日。前揭借
    款均約定利息按原告基準利率加年息2.5%機動計算，逾期清
    償時，逾期在6個月以內者，按約定利率10%，逾期超過6個
    月者，按約定利率20%計付違約金。詎原告就前揭借款分別
    自96年1月31日、96年3月16日起即未依約清償，依約債務視
    為全部到期，迄欠如附表1所示未為清償。
  ２被告丹福光電股份有限公司於95年8月21日邀集被告丁○○
    、丙○○、戊○○為連帶保證人與原告簽定進口物資融資契
    約，並於進口物資融資契約第11條約定，如係遠期係用狀融
    資，利息按原告外匯授信牌告利率計算。到期後或經原告通
    知還款後，如未能及時償還本息，則依第12條約定，應按到
    期日當天新台幣放款基準利率加3.5%，或以外匯授信牌告利
    率應按原告外匯授信利率較高者計算遲延利息，並自逾期6
    個月內者，按約定利率10%，逾期超過6個月者，按約定利率
    20%計付違約金。且依進口物資融資契約第5條、第12條約定
    ，原告所墊付之款項及利息、遲延利息、違約金，均應按還
    款時原告外匯牌告即期賣出匯率折算新台幣或以外幣清償。
    嗣被告丹福光電股份有限公司自96年1月5日、96年1月15日
    分別開立金額為美金238,788元、美金179,928元之信用狀申
    請書，委託原告開發180天遠期信用狀，經原告為其向國外
    銀行墊款貨物單據到達，並經通知被告丹福光電股份有限公
    司簽章提貨，然前揭融資於96年7月7日、96年7月15日到期
    後，除繳付部分本息外，尚欠如附表2所示款項未為清償。
    為此，爰依消費借貸及連帶保證關係提起本件訴訟。並聲明
    ：除假執行擔保金額外，餘如主文所示。
四、被告丹福光電股份有限公司、丁○○、丙○○、戊○○未於
    言詞辯論期日到場，亦未提出書狀作何聲明或陳述。
五、本件原告主張之事實，業據提出相符之保證書、授信約定書
    、本票、進口物資融資契約、開發信用狀申請書、國外銀行
    墊款通知書、匯票、往來明細（均影本）等件為證，核屬相
    符，自堪信為真實。
六、按（消費借貸之）借用人應於約定期限內，返還與借用物種
    類、品質、數量相同之物，未定返還期限者，借用人得隨時
    返還，貸與人亦得定一個月以上之相當期限，催告返還。民
    法第478條定有明定。而遲延之債務，以支付金錢為標的者
    ，債權人得請求依法定利率計算之遲延利息。但約定利率較
    高者，仍從其約定利率。當事人得約定債務人不履行債務時
    ，應支付違約金，同法第233條第1項、第250條第1項亦分別
    定有明文。次按，稱保證者，謂當事人約定，一方於他方之
    債務人不履行債務時，由其代負履行責任之契約。又連帶債
    務之債權人，得對於債務人中之一人或數人或其全體，同時
    或先後請求全部或一部之給付。連帶債務未全部履行前，全
    體債務人仍負連帶責任，民法第739條、第273條分別定有明
    文。查被告丹福光電股份有限公司既積欠原告如主文第1項
    、第2項所示，依約自應就其欠款負清償之責。又被告丁○○、丙○○、戊○○既為被告丹福光電股份有限公司之連帶
    保證人，依首揭規定，自應就前揭欠款負連帶清償之責。
七、從而，原告依消費借貸及連帶保證關係請求被告連帶給付如
    主文第1項、第2項所示，為有理由，應予准許。
八、假執行宣告：原告陳明願供擔保請求宣告假執行，核無不合
    ，爰酌定相當擔保金額，予以准許。
九、結論：原告之訴為有理由，依民事訴訟法第385條第1項前段
    、第85條第2項、第390條第2項，判決如主文。
中　　華　　民　　國　　96　　年　　6 　　月　　21　　日
                  民事第三庭    法　官　林振芳
以上正本係照原本作成
如對本判決上訴，須於判決送達後20日內向本院提出上訴狀
中　　華　　民　　國　　96　　年　　6 　　月　　21　　日
                       　　　　 書記官　李淑芬
┌────────────────────────────────────────────┐
│附表1：單位：新台幣/元                                                                  │                    │
├─┬─────┬─────┬─────────────┬────────────────┤
│項│借款金額  │積欠本金  │     利息                 │違約金                          │
│次│          │          ├──────┬──────┼──────┬─────────┤
│  │          │          │利率（基準利│  起訖日    │起訖日      │利率              │
│  │          │          │率＋2.5%）  │            │            │                  │
├─┼─────┼─────┼──────┼──────┼──────┼─────────┤
│1 │2,400,000 │2,400,000 │    6.63%   │96年1月31日 │96年2月28日 │逾期6個月以內，   │
│  │        元│        元│            │起至清償日止│起至清償日止│按約定利率10%，   │
├─┼─────┼─────┼──────┼──────┼──────┤逾期超過6個月，   │
│2 │3,010,000 │649,324元 │    6.67%   │96年3月16日 │96年4月16日 │按約定利率20%     │
│  │        元│          │            │起至清償日止│起至清償日止│計算。            │
├─┴─────┴─────┴──────┴──────┴──────┴─────────┤
│合計：3,049,324元。                                                                     │
│附註：基準利率：96年1月31日：4.13%。96年3月16日：4.17%                                  │
└────────────────────────────────────────────┘
┌────────────────────────────────────────────┐
│附表２：單位：美金/元                                                                   │
├─┬─────┬─────┬──────────────┬───────────────┤
│項│借款金額  │積欠本金  │ 利息、遲延利息             │違約金                        │
│  │          │          │                            │                              │
│次│          │          ├──┬───┬───────┼──────┬────────┤
│  │          │          │    │利率  │  起訖日      │起訖日      │利率            │
├─┼─────┼─────┼──┼───┼───────┼──────┼────────┤
│ 1│美金      │美金      │利息│8.15% │96年3月19日起 │96年7月8日起│逾期在6月以內， │
│  │238,788元 │238,788元 │    │      │至96年7月7日  │至清償日止  │按約定利率10%， │
│  │          │          ├──┼───┼───────┤            │逾期超過6個月， │
│  │          │          │遲延│9.15% │96年7月8日起  │            │按約定利率20%計 │
│  │          │          │利息│      │至清償日止    │            │算。            │
├─┼─────┼─────┼──┼───┼───────┼──────┤                │
│ 2│美金      │美金      │利息│8.15% │96年1月16日起 │96年7月16日 │                │
│  │179,928元 │179,928元 │    │      │至96年7月15日 │起至清償日止│                │
│  │          │          ├──┼───┼───────┤            │                │
│  │          │          │遲延│9.15% │96年7月16日起 │            │                │
│  │          │          │利息│      │至清償日止    │            │                │
├─┴─────┴─────┴──┴───┴───────┴──────┴────────┤
│合計：美金418,716元。                                                                   │
│附註：遲延利息係依外匯授信牌告利率9.15%計算。                                           │
└────────────────────────────────────────────┘
